# 达成控制前关联方的逆流交易

提问人：sdqclara 时间：2018-02-15 21:05:28
看到前几篇帖子中有人问了陈版相同的问题，但陈版回复的最后一句有些模糊，故特来向陈版求证： 2001 年甲持有乙30%股权，对乙有重大影响。 2001 年内乙向甲销售存货一批，售价 1000 万，成本 600 万，至2001.12.31甲并未将此存货对外出售。2002.1.1甲进一步购入乙40%股权，持股比例达到70%形成非同一控制下企业合并， 2002 年内甲将该批存货对独立第三方出售。 2002 年该批存货的内部交易损益实现，在合并报表编制抵消分录后，是否需要调增 2002 年子公司乙净利润 400 万？如果不需要，原因又是什么？ 还请老师不吝赐教。

回答人：chenyiwei
2002 年的合并报表层面抵销（调整）分录，一方面延续上年度抵销的影响（年初未分配利润 120 万元），另一方面减少甲公司个别报表层面多确认的销售成本。所以抵销分录为：借：年初未分配利润 120 万，贷：营业成本 120 万。